【裁判字號】    95,裁,1514
【裁判日期】    950713
【裁判案由】    虛報進口貨物
【裁判全文】
最  高  行  政  法  院  裁  定
                                     95年度裁字第01514號
上  訴  人  聖濤實業有限公司
代  表  人  甲○○
被 上訴 人  財政部高雄關稅局
代  表  人  游朝順
上列當事人間因虛報進口貨物事件，上訴人對於中華民國94年3
月14日高雄高等行政法院93年度簡字第369號判決，提起上訴，
本院裁定如下：
    主  文
上訴駁回。
上訴審訴訟費用由上訴人負擔。
    理  由
一、按「對於適用簡易程序之裁判提起上訴或抗告，須經最高行
    政法院許可，且該許可以訴訟事件所涉及之法律見解具有原
    則性為限。」行政訴訟法第235條定有明文。所謂訴訟事件
    涉及之法律見解具有原則性，係指該事件所涉及之法律問題
    意義重大，而有加以闡釋之必要情形而言，如對於行政命令
    是否牴觸法律所為之判斷，或就同類事件所表示之法律見解
    與其他高等行政法院或本院所表示之見解互相牴觸，有由本
    院統一法律上見解或確認其見解之必要情形屬之。
二、上訴人於民國92年9月16日委由禾鈺報關有限公司向被上訴
    人所屬中興分局第二辦公室（原中島支局）報運進口大陸產
    製SLATE（已加工板岩之製品）乙批（報單號碼：第BD／92
    ／WE13／0010號），電腦核定按C3方式通關。經該分局派員
    查驗結果，發現來貨疑似大理石製品；惟會同查驗報關人員
    拒絕簽認查驗結果，乃再派員複驗，結果與原查驗相符，嗣
    經被上訴人檢附樣品送請經濟部中央地質調查所鑑定結果為
    不純大理岩類，乃據以更改貨名為大理岩；又來貨核列中華
    民國商品標準分類號別第6802．91．90．10－7號，進口簽
    審規定「MWO」，屬尚未開放准許進口之大陸物品項目，認
    上訴人報運貨物進口，涉有虛報所運貨物名稱，逃避管制情
    事，被上訴人乃根據財政部關稅總局驗估處查復之價格核估
    ，依據行為時海關緝私條例第37條第3項轉據第36條第1項、
    第3項規定，處上訴人貨價1倍之罰鍰新臺幣（下同）98,950
    元，並沒入貨物。上訴人不服，循序提起復查、訴願，均遭
    駁回，遂提起本件行政訴訟。經原審判決以：板岩與大理岩
    因其形成之條件不同，故其外觀、顏色、結構及成分亦有所
    不同。板岩是由頁岩變質而成，在地底下5到6公里深的頁岩
    層，受到地底約攝氏300度的高溫，使得頁岩中所含的黏土
    礦物發生化學變化，重新結晶成新的礦物；而大理岩是由石
    灰岩變質而成，埋於地底深5公里以下的石灰岩，在高於攝
    氏300度的高溫、高壓下，造成其中的方解石礦物會重新排
    列結晶，於是形成大理岩光滑、細緻的岩面（陳文山著岩石
    入門第94、100頁參照）。故板岩與大理岩之區別，只要具
    備岩石之基本知識，從其外觀、顏色、結構及成分，即可加
    以分辨。本件被上訴人將系爭岩石採樣，送請經濟部中央地
    質調查所鑑定，經該所以偏光顯微鏡觀察其結構及成分，認
    系爭岩石係屬不純大理岩，此有該所93年5月24日經地質字
    第09300019570號函影本附卷可稽，而上開鑑定機關為地質
    調查專業機構，其對岩石之鑑定自具有公信力。從而被上訴
    人依據上開鑑定結果，據以更改上訴人進口貨物之貨名為大
    理岩；又系爭岩石屬尚未開放准許進口之大陸物品項目，乃
    認上訴人報運貨物進口，涉有虛報所運貨物名稱，逃避管制
    情事，並根據財政部關稅總局驗估處查復之價格核估，依據
    行為時海關緝私條例第37條第3項轉據第36條第1項及第3項
    規定，處上訴人貨價1倍之罰鍰98,950元，併沒入系爭貨物
    ，並無違誤，訴願決定予以維持，亦無不合。上訴人訴請撤
    銷，為無理由，應予駁回。
三、上訴人上訴意旨以：按區隔大理石與板岩之方法，主要在於
    兩者材質與硬度特性不同，而兩者之顏色均有多種，僅憑原
    審所謂岩石之基本知識即可加以分辨，實失之草率。系爭岩
    石在大陸地區通稱為石英板岩，其各礦區幾乎均認定其為板
    岩，亦與花蓮石材工會之見解相同，故經濟部中央地質調查
    所之鑑定難以令人信服，從而原判決理由顯有矛盾，為當然
    違背法令等語。經核上訴人上訴意旨僅係依其個人主觀之見
    解，就原審法院證據取捨，認定事實之職權行使，而指摘原
    判決不當，並無其他涉及法律見解具有原則性，而需由本院
    加以闡釋之必要，上訴人提起上訴，不合前揭規定，不應許
    可，其上訴為不合法，應予駁回。
四、依行政訴訟法第249條第1項前段、第104條、民事訴訟法第
    95條、第78條，裁定如主文。
中    華    民    國    95    年    7     月    13    日
                  第五庭審判長法  官  鄭  淑  貞
                              法  官  黃  合  文
                              法  官  吳  明  鴻
                              法  官  林  茂  權
                              法  官  鄭  小  康
以  上  正  本  證  明  與  原  本  無  異
中    華    民    國    95    年    7     月    13    日
                              書記官  郭  育  玎


司法院資訊處製作；財團法人民間司法改革基金會備份。
